Naga Naveen Gummadi

Desarrollador de Software

Trabajo como Desarrollador de Software Creativo con una experiencia de 5 años en la realización de excelencia en el desarrollo creativo y dinámico con gran atención a los detalles y capacidad para trabajar y desempeñarse bien de forma independiente o en equipo.

naviii.navee@gmail.com

O CIUDAD DE BUENOS AIRES, Argentina

github.com/Naveen12311

+541156601921

in linkedin.com/in/naveen-gummadi-65222b158

EDUCACIÓN

Título en ingeniería en ciencias de la Computación (Bachelor of Technology)

Lovely Professional University

06/2014 - 01/2019

EXPERIENCIA LABORAL

Desarrollador

Elife

08/2022 - Pres

Descripción de trabajo

- Planificar, construir, desarrollar y ejecutar micrositios. Escribir y revisar código comprobable y escalable que respalde y mejore la plataforma. Contribuir activamente al desarrollo de aplicaciones, solucionar problemas y corregir errores a medida que surjan. Garantizar la viabilidad técnica de los diseños y al mismo tiempo garantizar una experiencia de usuario escalable y eficiente.
- Trabajar con la plataforma de Elife agregando funciones usando JavaScript y realizando llamadas a la API de Ajax y escribiendo código SQL.

Ejecutivo Senior de Proceso

Paragon Digital Services

03/2021 - 03/2022

Descripción de trabajo

 Trabajé en el area de desarrollo creativo y dinámico, desarrollo de banners de Rich Media y portales de web dinámicos. Trabajé con clientes como Additive+ en varios proyectos, que es Heineken, LOR, Dos Display, Busy-bees, Express, VUE-Cinema, JDE-fr / es, Lloyd'spharmacy, etc.

Desarrollador Web

Venx IT Solutions

03/2020 - 03/2021

Descripción de trabajo

Usar HTML, JavaScript y CSS para dar vida a los conceptos y
mantener la estructura y el contenido general del documento, CSS
para diseñar y JavaScript para situaciones que requieren
interactividad avanzada. Desarrollar y mantener la interfaz de
usuario y desarrollar nuevas funciones, crear código y bibliotecas
reutilizables para uso futuro.

Desarrollador Asociado

Jivox

02/2019 - 03/2020

Descripción de trabajo

- Diseñé y desarrollé bloques de anuncios eficientes para Mazda y Loews Hotels, inclusive la optimización y el seguimiento de rastreadores de clicks utilizando HTML, CSS, JAVASCRIPT y JQUERY.
- Trabajé en la construcción de diferentes templates de tamaño de unidad usando HTML, CSS, JavaScript y jQuery para la animación de las campañas: Loews Hotel, Sight-line Media, Party City, IBM, etc.

HABILIDADES



PROYECTOS PERSONALES

Juego de números en javascript

- https://github.com/Naveen12311/Number-Game
- Un juego divertido creado con la base en vanilla Javascript donde los usuarios pueden ingresar un número y la automatización JS verificará los números hasta que logran el correcto.

Proyecto en React y sql

- https://github.com/Naveen12311/Lucent React
- Un website de compras diseñado con React que incluye todas las funcionalidades de un website con mucha fácilidad de usar y una aplicación web con una sola página que es interactiva.

JavaScript Analitycs Web App

- https://github.com/Naveen12311/AnalyticsApp
- Una aplicación interactiva de Web usando JavaScript que rastrea los clicks del usuario y los movimientos del mouse para estudiar el comportamiento del usuario.

IDIOMAS

Inglés

Full Professional Proficiency

Full Professional Proficiency

lindi

Telugu

Full Professional Proficiency

Español

Full Professional Proficiency

HOBBIES

Series de TV Leer libros Ajedrez

Aprender Nueva Tecnología